# 陈版主，请教一个关于商誉减值的问题

提问人：shenbenben_777 时间：2020-04-16 08:05:24
母公司A ，下属子公司B ,2014年B公司出资 2000 万购买了甲公司30%的股权，按照账面的净资产购买的没有商誉，B公司对甲公司具有重大影响，按照权益法核算。 2017 年 12 月 31 日母公司A购买甲公司70%的股权，支付对价为 2 亿元，其甲公司的公允价值为 1 亿元，在母公司的合并报表中，对应70%的份额部分为 7000 万，因此确认了1.3亿元的商誉。对于子公司原持有的30%的股权按照合并日的甲公司净资产确认的 3000 万与账面成本之间的差额调整了投资收益。 2019 年对商誉进行估算，对甲公司包含商誉的资产组进行评估评估值为 8000 万，商誉发生减值，那么我想确认的是我在确认评估减值的时候，其原来确认的商誉是按照70%算还是按照100%计算，是否要考虑少数股东部分？站在合并报表的角度，其对甲公司具有100%的股权，没有少数？如果不考虑那，其原来确认的商誉仅仅是母公司购买70%的股权形成的。

回答人：chenyiwei
需要注意：在通过分步交易实现非同一控制下合并时，对购买日前原持有的股权按购买日公允价值计量，该“购买日公允价值”是指整体股权的公允价值，不是原持有股权所对应的可辨认净资产公允价值份额。
本案例中，购买70%股权作价 2 亿元，假设在扣除“控制权溢价”影响后，原持有的30%股权在购买日的公允价值为0.8亿元，则在购买日对原持有股权进行重新计量的投资收益就是【0.8亿元-原持有的30%股权投资按权益法核算到购买日的账面价值】，相应地商誉是针对购买日后持有的100%股权的，而不是你现在计算出的仅针对购买日新购入的70%股权的。所以你说的问题不存在。